【裁判字號】    97,上易,1828
【裁判日期】    971202
【裁判案由】    違反電子遊戲場業管理條例
【裁判全文】
臺灣高等法院臺中分院刑事判決        97年度上易字第1828號
上  訴  人  臺灣臺中地方法院檢察署檢察官
被      告  乙○○
上列上訴人因被告違反電子遊戲場業管理條例案件，不服臺灣臺
中地方法院97年度易字第2161號中華民國97年8月20日第一審判
決（聲請簡易判決處刑案號：臺灣臺中地方法院檢察署97年度偵
字第3246號），提起上訴，本院判決如下：
    主  文
原判決撤銷。
乙○○共同違反未依電子遊戲場業管理條例規定辦理營利事業登
記，不得經營電子遊戲場業之規定，累犯，處拘役貳拾日，如易
科罰金，以新台幣壹仟元折算壹日。扣案如附表所示之物，均沒
收。
    事  實
一、乙○○於民國95年間，曾犯傷害罪，經臺灣臺中地方法院判
    處有期徒刑三月確定，於96年3月26日易科罰金執行完畢。
    其係受僱於彭燕宏（另經偵查起訴）所開設位於臺中縣大里
    市○○路92號之臺灣巨蛋便利超商，擔任店員。緣彭燕宏未
    依電子遊戲場業管理條例之相關規定辦理營利事業登記，自
    民國97年1月初起，在上址店內，擺設電子遊戲機「世界盃
    足球（彈珠）」2台、「跑馬2人座」1台、「滿貫大亨」1台
    、「彩金大聯盟（小瑪莉）」1台、「「大舞臺（小瑪莉）
    」1 台、「超級大舞臺（小瑪莉）」1台、「金龍鳳（小瑪
    莉）」1台及「金象王（小瑪莉）」1台，供不特定人把玩娛
    樂。乙○○竟與彭燕宏共同基於違反電子遊戲場業管理條例
    規定之犯意聯絡，在上開店內負責兌換代幣等工作，而共同
    經營電子遊戲場業。嗣於97年1月18日下午5時許，在上址店
    內，為警當場查獲當場把玩之洪正義，並扣得彭燕宏所有，
    供犯罪所用如附表所示之物。
二、案經台中縣警察局霧峰分局報請臺灣臺中地方法院檢察署檢
    察官偵查聲請以簡易判決處刑，經臺灣臺中地方法院依通常
    程序審理。
    理  由
一、訊據被告乙○○供承有受另案被告彭燕宏僱用，自96年12月
    中起，在前揭地點擔任該電子遊戲機臺現金兌換代幣、洗分
    及商品區結帳工作，惟矢口否認有違反電子遊戲場業管理條
    例之犯行，辯稱：伊僅係受僱於人，負責人對伊表示他是有
    牌的，並拿營業事業登記證給伊看，表示上面寫的電子資訊
    即指他可以擺電動玩具，後來伊跟負責人說伊不想做了，負
    責人說要等他找到人頂伊的班，伊才可以離職，且伊都沒有
    領到薪水云云。經查：
  (一)上開事實業據被告於偵查中坦承不諱（見偵查卷第18頁），
    並經證人即當場把玩遊戲機之洪正義於警詢時證述在卷，而
    該便利超商係彭燕宏所經營，其在店內擺放電動玩具，並未
    依法申請核准，且無申請電子遊戲場業之營業登記，亦據證
    人即共犯彭燕宏於偵查中證述甚詳（見偵查卷第17、18頁）
    。復有現場照片附卷，如附表所示之物扣案，可資佐證。
  (二)被告既受僱於彭燕宏擔任便利超商之店員，則其對於該便利
    超商內擺設多台電動遊戲機供人把玩，且依查獲照片所示，
    該處並並未陳列其他販售物品，被告應知該店內之遊戲機並
    合法經營者，其竟任令顧客把玩，並從事兌換代幣或零錢之
    行為，足認其與彭燕宏間，確有犯意聯絡及行為分擔之情形
    ，自應共負刑責。
  (三)綜上所述，被告所辯，顯係事後卸責之詞，不足採信，本件
    事證明確，被告犯行堪以認定。
二、核被告所為，係違反電子遊戲場業管理條例第15條之行為，
    應依該條例第22條處罰。被告與彭燕宏間，有犯意聯絡及行
    為分擔，應論以共同正犯。查被告於95年間曾犯傷害罪，經
    臺灣臺中地方法院判處有期徒刑三月確定，於96年3月26日
    易科罰金執行完畢，有臺灣高等法院被告前案紀錄表在卷可
    稽，其於有期徒刑執行完畢後，五年以內故意再犯本件有期
    徒刑以上之罪，為累犯，應依法加重其刑。原審未詳予審酌
    遽為被告無罪之諭知，尚有未合，檢察官上訴指摘原判決不
    當，為有理由，應予撤銷改判。爰審酌被告犯罪之動機、目
    的、手段，及其品性、生活狀況、智識程度，其係受僱於人
    ，所犯情節尚屬輕微，及犯罪後態度等一情狀，量處如主文
    第二項所示之刑，並諭知易科罰金之折算標準。扣案如附表
    所示之物，係共犯彭燕宏所有，供被告等犯罪所用之物，應
    依法宣告沒收。
據上論結，應依刑事訴訟法第369條第1項前段、第364條、第299
條第1項前段，電子遊戲場業管理條例第22條，刑法第11條前段
第28條、第47條第1項、第41條第1項前段、第38條第1項第2款，
刑法施行法第1條之1第1項、第2項前段，判決如主文。
本案經檢察官甲○○到庭執行職務。
中    華    民    國    97    年    12    月    2     日
            刑事刑十一庭  審判長法  官  郭  同  奇
                                法  官  何  志  通
                                法  官  胡  文  傑
上列正本證明與原本無異。
不得上訴。
                                書記官  康  孝  慈
中    華    民    國    97    年    12    月    3     日
附表
┌──┬──────────┬─────┬──────┐
│編號│ 扣  押  物  名  稱 │  數  量  │  備    考  │
├──┼──────────┼─────┼──────┤
│ 1  │世界盃足球（彈珠）  │貳台      │含IC版      │
├──┼──────────┼─────┼──────┤
│ 2  │跑馬二人座          │壹台      │含IC版      │
├──┼──────────┼─────┼──────┤
│ 3  │滿貫大亨            │壹台      │含IC版      │
├──┼──────────┼─────┼──────┤
│ 4  │彩金大聯盟（小瑪莉）│壹台      │含IC版      │
├──┼──────────┼─────┼──────┤
│ 5  │大舞臺（小瑪莉）    │壹台      │含IC版      │
├──┼──────────┼─────┼──────┤
│ 6  │超級大舞臺（小瑪莉）│壹台      │含IC版      │
├──┼──────────┼─────┼──────┤
│ 7  │金龍鳳（小瑪莉）    │壹台      │含IC版      │
├──┼──────────┼─────┼──────┤
│ 8  │金象王（小瑪莉）    │壹台      │含IC版      │
├──┼──────────┼─────┼──────┤
│ 9  │代幣                │肆仟玖佰枚│            │
├──┼──────────┼─────┼──────┤
│10  │紀錄單              │壹張      │            │
├──┼──────────┼─────┼──────┤
│11  │補贈分單            │壹張      │            │
├──┼──────────┼─────┼──────┤
│12  │招待卷一千分        │壹張      │            │
├──┼──────────┼─────┼──────┤
│13  │會員卡              │陸拾貳張  │            │
└──┴──────────┴─────┴──────┘
附錄論罪科刑法條
電子遊戲場業管理條例第15條
未依本條例規定辦理營利事業登記者，不得經營電子遊戲場業。
電子遊戲場業管理條例第22條
違反第15條規定者，處行為人1年以下有期徒刑、拘役或科或併
科新台幣50萬元以上250萬元以下罰金。


司法院資訊處製作；財團法人民間司法改革基金會備份。
